最高法院刑事判決　　　　　　九十六年度台上字第二八三九號
上　訴　人　甲○○
上列上訴人因強盜案件，不服臺灣高等法院中華民國九十六年三
月二十七日第二審判決（九十六年度上訴字第二二六號，起訴案
號：臺灣桃園地方法院檢察署九十五年度偵字第一四二一五號）
，提起上訴，本院判決如下：
    主  文
上訴駁回。
    理  由
按刑事訴訟法第三百七十七條規定：上訴於第三審法院，非以判
決違背法令為理由不得為之；是提起第三審上訴，應以原判決違
背法令為理由，係屬法定要件；如果上訴理由狀並未依據卷內訴
訟資料具體指摘原判決不適用何種法則或如何適用不當，或所指
摘原判決違法情事顯與法律規定得為第三審上訴理由之違法情形
不相適合時，均應認其上訴為違背法律上之程式，予以駁回。本
件原判決撤銷第一審科刑之判決，改判仍論處上訴人甲○○共同
意圖為自己不法之所有，結夥三人以上，攜帶兇器，以強暴至使
不能抗拒，而取他人之物罪刑（處有期徒刑七年六月），已詳敘
其認定所憑之證據及認定之理由；自形式上觀察，原判決並無違
背法令之情形。上訴人之上訴意旨略稱：上訴人係幫友人綽號「
小北」尋覓女友「無聊」，並基於義氣，出手幫忙教訓勾引「無
聊」之告訴人張冠偉，並無強盜之動機及犯意，且上訴人與「小
北」係於網咖認識，並無深交，不可能與之有強盜之犯意聯絡，
倘有，何以只分得價格低廉之 SHARP牌手機一支，原判決竟以上
訴人見「小北」持機車大鎖前來，即認與「小北」等人起強盜犯
意，顯係單憑推測、擬制而為認定，有違經驗法則。又原審對於
上訴人請求為測謊鑑定，竟以係意圖延滯訴訟認無必要，亦有違
誤等語。
惟查：原判決依憑上訴人於警詢、偵查、第一審及原審審理中之
供述，告訴人張冠偉於警詢、偵查、第一審之指訴，與卷附之贓
物領據（保管）單、告訴人之診斷證明書等證據，詳為說明上訴
人參與毆打告訴人，出手強取告訴人皮包，嗣分得 SHARP牌手機
一支，上訴人與綽號「小北」之不詳姓名男子等，有本件共同強
盜犯行所憑之證據及其理由，並就上訴人所辯係為看告訴人上班
卡片始拿取其皮包，且告訴人搶回皮包後，即未再參與毆打告訴
人及強取皮包，其係因 SHARP牌手機與其友人遺失之手機很像，
始向「小北」者拿來要給友人辨認等語，均不足以採信，於理由
內予以指駁說明；經核俱與卷內資料相符，原判決採證認事並無
違背證據法則。又原判決說明本件事證已明，上訴人請求為測謊
鑑定，為無必要，經核亦無不合。上訴意旨仍執陳詞指摘原判決
違法，係就原審採證認事之適法職權行使及原判決已說明之事項
，再為事實上之爭執，均非適法之上訴理由，應認上訴人關於加
重強盜部分之上訴為違背法律上之程式，予以駁回。又本件得上
訴之加重強盜部分，其上訴為不合法，本院由程序上予以駁回，
對於牽連所犯屬刑事訴訟法第三百七十六條第一款而不得上訴於
第三審法院之傷害（刑法第二百七十七條第一項）部分，自無從
適用審判不可分原則，併為實體上審判；傷害部分之上訴不合法
，應併予駁回。
據上論結，應依刑事訴訟法第三百九十五條前段，判決如主文。
中　　華　　民　　國　九十六　年　  五 　 月  二十四  日
                      最高法院刑事第十一庭
                          審判長法官  林　永　茂
                                法官  洪　文　章
                                法官  蘇　振　堂
                                法官  蕭　仰　歸
                                法官  何　菁　莪
      本件正本證明與原本無異
                                      書  記  官
中　　華　　民　　國　九十六　年　　五　　月  二十九  日
                                                    M
